【裁判字號】    89,易,2499
【裁判日期】    890911
【裁判案由】    賭博
【裁判全文】
台灣台中地方法院刑事判決                        八十九年度易字第二四九九號
    公  訴  人  台灣台中地方法院檢察署檢察官
    被      告  丁○○
                甲○○
右列被告因賭博等案件，經檢察官提起公訴（八十九年度偵字第一一七二六號），本
院判決如左：
    主      文
丁○○共同以賭博為常業，處有期徒刑參月，如易科罰金以參佰元折算壹日。扣案之
電動賭博機具滿天星伍台（含ＩＣ版兩塊）、賭資新台幣壹仟捌佰元、球券肆張（一
百元、五百元、一千元、五千元各一張）及兌換獎品清冊壹份，均沒收。
甲○○無罪。
    事      實
一、丁○○自民國八十九年七月一日起，以月薪一萬七千元之代價，受僱於戊○○（
    未經起訴，應由檢察官另行偵辦）在台中市西屯區福上巷二一四弄一一八之一號
    所經營之「九九撞球場」工作。戊○○在上開公眾得出入之場所，擺設電動賭博
    機具滿天星五台，與不特定之人賭博財物，並以之為常業，且僱用與其有犯意聯
    絡之丁○○擔任開分、洗分及兌換金錢等賭博構成要件行為之工作。參與賭博之
    人，每次以新台幣（下同）一百元之現金開一百分之分數押注，押中者，可得倍
    數不等之分數，所累積之分數於不玩賭時，得以一分相當於一元之比例，兌換球
    券或如附表所示之物品，如未押中，則開分押注之金錢悉歸戊○○贏得。嗣八十
    九年七月六日二十一時二十分許，適有賭客丙○○及乙○○（本院另案為簡易判
    決處刑）在現場玩賭時，為警查獲，並扣得上開電動賭博機具五台（含ＩＣ版二
    塊）、賭資一千八百元、球券四張（一百元、五百元、一千元、五千元各一張）
    及戊○○所有供犯罪用之兌換獎品清冊一份等物。
二、案經台中市警察局第四分局報請台灣台中地方法院檢察署檢察官偵查起訴。
    理      由
壹、被告丁○○部分：
  一、右揭事實，業據被告丁○○於警訊時、偵查中及本院審理時坦承不諱，核與賭
      客丙○○及乙○○供述之情節相符，並經實際負責人戊○○到庭供述：「（問
      ：九九撞球場的電動賭博機具，是何人擺設的？）是我擺的，也是我在經營的
      ，丁○○也是我所僱用的，開分、洗分的方式也是我告訴丁○○的。一百元開
      一百分，押中時分數會累積，不中時，分數被吃掉。不玩時，剩餘的分數，可
      換球券、自行車、茶藝桌的物品」等語明確，復有電動賭博機具滿天星五台（
      含ＩＣ版兩塊）、球券四張、兌換獎品清冊一份及賭資一千八百元扣案可資佐
      證。是被告丁○○犯罪之事證明確，其犯行洵堪認定。
  二、被告丁○○以月薪一萬七千元，受僱參與上開賭博犯行之開分、洗分、兌換金
      錢等工作，顯係以此為常業，核其所為，係犯刑法第二百六十七條之常業賭博
      罪。被告丁○○與戊○○間具有犯意聯絡及行為分擔，為共同正犯。爰審酌被
      告丁○○犯罪之動機、所生危害及坦承犯行之犯後態度等一切情狀，量處如主
      文所示之刑，並諭知易科罰金之折算標準，以示懲儆。扣案之電動賭博機具五
      台（含ＩＣ版兩塊）、賭資一千八百元及分別列有與金錢等值之球券四張，皆
      為當場賭博之器具或在賭檯（含兌換籌碼處）之財物，應依刑法第二百六十六
      條第二項之規定宣告沒收。另扣案之兌換獎品清冊一份為共犯戊○○所有，屬
      犯罪所用之物，應併依刑法第三十八條第一項第二款之規定諭知沒收。
貳、被告甲○○部分：
  一、公訴意旨略以：被告甲○○係設於台中市西屯區逢甲里福上巷二一四弄一一八
      之一號「九九撞球場」之負責人，明知未依規定辦理營利事業登記，不得經營
      「電子遊戲場業」業務，竟基於營利之常業犯意，自八十九年六月三十日起，
      在上址之公眾得出入之場所，擺設電動賭博機具五台，與不特定之顧客賭博財
      物，並以之為常業，且以每月一萬七千元之代價僱用與其有犯意聯絡之丁○○
      擔任開分、洗分及兌換金錢等賭博構成要件行為之工作。參與賭博之人，每次
      以一百元之現金開一百分之分數押注，押中可得數倍之分數，未押中則歸店家
      所有，並依累計分數兌換球券或物品（詳如附表）。因認被告甲○○涉有刑法
      第二百六十七條及電子遊戲場業管理條例第二十二條等罪嫌。
  二按犯罪事實應依證據認定之，無證據不得推定其犯罪事實，又不能證明被告犯
      罪或其行為不罰者，應諭知無罪之判決，刑事訴訟法第一百五十四條第三百
      零一條第一項分別定有明文。
  三、訊據被告甲○○堅決否認犯行，辯稱︰「九九撞球場」之負責人係其先生戊○○，有關電動機具均由戊○○擺設、處理，丁○○亦係戊○○所僱用，其僅在
      樓上住家煮飯及照顧小孩，並沒有參與經營，當天因警員要丁○○找老闆出來
      ，戊○○剛好不在，丁○○打電話到樓上，其下樓即被移送法辦等語。經查：
      丁○○業於本院審理時供稱：「我受僱於甲○○的先生戊○○，月薪一萬七千
      元，在九九撞球場工作，負責開分、洗分的工作‧‧‧我是八十九年七月一日
      才開始受僱於戊○○」「（問：甲○○有無參與機台之經營？）沒有。都是戊○○教我如何開分、洗分的」等語，核與戊○○到庭供承：「（問：九九撞球
      場的電動賭博機具，是何人擺設的？）是我擺的，也是我在經營的，丁○○也
      是我所僱用的，開分、洗分的方式也是我告訴丁○○的。一百元開一百分，押
      中時分數會累積，不中時，分數被吃掉。不玩時，剩餘的分數，可換球券、自
      行車、茶藝桌的物品」「她（指甲○○）都在樓上帶小孩，沒有參與店內事務
      的經營」等語相符，足見被告甲○○所辯，尚可採信。被告甲○○既未有參與
      擺設電動機具與人賭博之行為，自難令其負刑法第二百六十七條及電子遊戲場
      業管理條例第二十二條等罪責。此外，復查無其他積極證據足資證明被告甲○○有何犯行，此部分係不能證明被告甲○○犯罪，應為無罪之諭知。
參、戊○○涉犯刑法第二百六十七條及電子遊戲場業管理條例第二十二條等罪嫌，未
    據提起公訴，本院無從審理，自應由檢察官另行依法偵辦。
肆、據上論斷，應依刑事訴訟法第二百九十九條第一項前段、第三百零一條一項，刑
    法第二十八條、第二百六十七條、第四十一條、第二百六十六條第二項、第三十
    八條第一項第二款，罰金罰鍰提高標準條例第一條前段、第二條，判決如主文。
中      華      民      國      八十九      年    九    月    十一    日
                                          法  官  張  恩  賜
右正本證明與原本無異。
如不服本判決，應於判決送達後十日內向本院提出上訴狀，上訴於臺灣高等法院臺中
分院( 須附繕本 )。
                                          書記官
中      華      民      國      八十九      年    九    月    十三    日
附錄論罪科刑之法條︰
刑法第二百六十七條：
以賭博為常業者，處二年以下有期徒刑，得併科一千元以下罰金。
附表：
編號  品        名          可兌換之分數
 １   腳踏車                    二○○○
 ２   紅豆杉茶藝桌              一五○○
 ３   煙灰缸蠟燭台                五○○
 ４   泡茶杯                        八○
 ５   電動打蛋器                  三五○
 ６   榨汁機                      三○○
 ７   燜燒鍋                      八○○
 ８   保羅手錶                  一五○○
 ９   日本五入碗組                四五○
 １０ 計算機                      一○○
 １１ 料理器                        八○


司法院資訊處製作；財團法人民間司法改革基金會備份。
